臺灣苗栗地方法院刑事判決
110年度交易字第176號
公  訴  人  臺灣苗栗地方檢察署檢察官
被      告  李偉斌



上列被告因公共危險案件，經檢察官提起公訴（110年度偵字第2
413號），本院判決如下：
    主  文
李偉斌駕駛動力交通工具而吐氣所含酒精濃度達每公升零點二五
毫克以上，累犯，處有期徒刑陸月，如易科罰金，以新臺幣壹仟
元折算壹日。
　　犯罪事實
一、李偉斌明知飲酒後吐氣所含酒精濃度達每公升0.25毫克以上
    者，不得駕駛動力交通工具，竟於民國110年4月5日21時25
    分前不詳時間，在不詳地點服用內含酒類之食品或飲品過量
    後，猶於同日21時25分許，在吐氣所含酒精濃度已逾每公升
    0.25毫克而不能安全駕駛之狀態下，基於不能安全駕駛動力
    交通工具之犯意，騎乘車牌號碼000-0000號普通重型機車上
    路。嗣於同日21時28分許，行經苗栗縣竹南鎮三泰街與建國
    路84巷之交岔路口時，因交通違規而為警攔查，經警發覺李
    偉斌身上散發濃厚酒氣後，對其施以呼氣酒精濃度測試，於
    同日21時53分測得其呼氣酒精濃度達每公升0.42毫克，而查
    悉上情。
二、案經苗栗縣警察局竹南分局報告臺灣苗栗地方檢察署檢察官
    偵查起訴。
    理  由
一、證據能力部分：
    本判決下述所引用之非供述證據，與本案均具有關聯性，且
    均係依法定程序合法取得，而查無依法應排除其證據能力之
    情形，復經本院依法踐行證據調查程序，自均得作為本院認
    事用法之依據。 
二、認定犯罪事實所憑之證據及理由： 
　　訊據被告李偉斌固坦承伊有於上開時、地，經警施以呼氣酒
    精濃度測試，並測得其呼氣酒精濃度達每公升0.42毫克等事
    實，惟矢口否認有何不能安全駕駛動力交通工具犯行，辯稱
    ：伊當天只有飲用止痛藥包含力克感、痛都好及抗痛寧，伊
    不曉得止痛藥內含酒精成分等語。經查：
　㈠被告有於110年4月5日21時25分許，在吐氣所含酒精濃度已逾
    每公升0.25毫克而不能安全駕駛之狀態下，騎乘車牌號碼00
    0-0000號普通重型機車上路。嗣於同日21時28分許，行經苗
    栗縣竹南鎮三泰街與建國路84巷之交岔路口時，因交通違規
    而為警攔查，經警對其施以呼氣酒精濃度測試，於同日21時
    53分測得其呼氣酒精濃度達每公升0.42毫克等節，為被告於
    警詢、偵訊及審理中所坦認（見偵卷第27至29頁、第57頁，
    本院卷第103、115頁），並有竹南分局中港海口派出所當事
    人酒精測定紀錄表、財團法人工業技術研究院呼氣酒精測試
    器檢定合格證書各1份附卷可稽（見偵卷第35至37頁），是
    此部分之事實，均堪認定。　
　㈡而因被告以前詞置辯，是本院應審酌者，乃被告所飲用之止
    痛藥內是否含有酒精成分，暨被告是否係因飲用該等止痛藥
    ，因而導致其呼氣酒精濃度逾每公升0.25毫克。經查：
　⒈「美西力克感液」及「痛都好液」均未含有酒精成分乙節，
    有「美西力克感液」及「痛都好液」之仿單各1份在卷為憑
    （見本院卷第21頁、第149至150頁），是被告辯稱伊係因飲
    用力克感及痛都好等止痛藥，方導致體內酒精濃度過高等語
    ，尚難採信。　　
　⒉又依「抗痛寧感冒液」仿單之記載內容（見本院卷第23頁）
    ，雖足認「抗痛寧感冒液」內含酒精成分乙節屬實，惟依衛
    生福利部食品藥物管理署105年12月13日FDA藥字第10599078
    50號函，其上記載：「抗痛寧感冒液」之處方成分為每毫升
    含95％酒精1.4mg（毫克）等情（見本院卷第159頁），並依
    被告於本院審理中供稱：伊當天係飲用1瓶抗痛寧等語（見
    本院卷第116頁），可見被告當日縱有飲用日常習見1瓶約60
    毫升之「抗痛寧感冒液」，經計算後其內酒精總含量亦僅約
    0.084克，相較於一般酒精含量為4.5％、容量為350毫升之市
    售啤酒而言，每罐啤酒之酒精總含量反而高達約12.4克（計
    算式：350×0.045×0.789 【酒精密度】＝12.4），由此可知
    服用1瓶「抗痛寧感冒液」所飲入之酒精總量，約僅為飲用1
    罐啤酒之1/147。另佐以卷附交通部交通安全入口網所列「
    體重與呼氣酒精濃度達到0.25mg／L之飲酒量換算表」可知（
    見本院卷第161頁），體重50公斤之人約須飲用純酒精40毫
    升或啤酒（酒精濃度5％）800毫升之飲酒量，呼氣酒精濃度
    才會達到0.25mg/L，是縱認被告所辯其於騎車上路前有飲用
    「抗痛寧感冒液」1瓶等語屬實，亦無可能於經警查獲時測
    得吐氣所含酒精濃度達每公升0.42毫克，是被告所為上開辯
    詞不足採信，其於110年4月5日21時25分前不詳時點，應有
    服用其他含有酒精成分之食品或飲品過量，方導致其經警查
    獲時呼氣酒精濃度逾每公升0.25毫克甚明。
　㈢綜上，本案事證明確，被告犯行洵堪認定，應依法論科。　
三、論罪科刑：
  ㈠核被告所為，係犯刑法第185條之3第1項第1款不能安全駕駛
    動力交通工具罪。又被告前因酒駕案件經本院判決判處有期
    徒刑3月確定，嗣於107年7月25日易服社會勞動執行完畢等
    情，有臺灣高等法院被告前案紀錄表1份附卷可佐（見本院
    卷第11至12頁），其於受徒刑之執行完畢後，5年以內故意
    再犯本案有期徒刑以上之罪，已構成刑法第47條第1項之累
    犯。本院參酌司法院釋字第775號解釋及最高法院109年度台
    上字第5669號判決要旨，審酌被告並無依個案情節應量處最
    低法定刑，又無法適用刑法第59條規定酌量減輕其刑，致生
    其所受刑罰超過所應負擔罪責，而違反比例原則及罪刑相當
    原則之情況，是本院自應依刑法第47條第1項規定加重其刑
    。
　㈡爰審酌被告於服用含有酒精成分之食品或飲品過量後，在呼
    氣酒精濃度達每公升0.42毫克，實際已無法安全駕駛之情形
    下，猶貿然騎乘機車上路，漠視自己及其他公眾生命、身體
    、財產之安全，所為實不足取，幸未肇事產生實害。復考量
    被告除構成累犯之前科紀錄不予重複評價外，其另曾因酒後
    駕車之公共危險案件，經檢察官為緩起訴處分及經法院為科
    刑判決，此品行資料有前開被告前案紀錄表1份在卷為憑，
    是本案已非被告初次犯酒後駕車之公共危險案件，足見其未
    能確實省思飲酒後駕車行為所衍生之高度潛在危險性，應予
    非難。再參以被告犯後於警詢、偵訊及審理中均否認犯行，
    尚難認其犯後態度良好。惟念被告年事已高，身體狀況非佳
    ，並兼衡其於審理中自陳學歷為初中畢業，現無業，家中無
    人需其扶養等語（見本院卷第243至244頁）之智識程度、生
    活狀況等一切情狀，量處如主文所示之刑，並諭知易科罰金
    之折算標準，以資警惕。
據上論斷，應依刑事訴訟法第299條第1項前段，刑法第185條之3
第1項第1款、第47條第1項、第41條第1項前段，刑法施行法第1 
條之1第1項，判決如主文。
本案經檢察官彭郁清提起公訴，檢察官黃智勇到庭執行職務
中　　華　　民　　國　　111 　年　　1 　　月　　25　　日
                  刑事第三庭　　法　官  朱俊瑋
以上正本證明與原本無異。
如不服本判決應於收受判決後20日內向本院提出上訴書狀，並應
敘述具體理由。其未敘述上訴理由者，應於上訴期間屆滿後20日
內向本院補提理由書( 均須按他造當事人之人數附繕本) 「切勿
逕送上級法院」。
   　　　　　　　               書記官　鄭雅雁　　　　　
中　　華　　民　　國　　111 　年　　1 　　月　　25　　日
附錄本案論罪科刑法條：
中華民國刑法第185條之3
駕駛動力交通工具而有下列情形之一者，處2年以下有期徒刑，
得併科20萬元以下罰金：
一、吐氣所含酒精濃度達每公升零點二五毫克或血液中酒精濃度
    達百分之零點零五以上。
二、有前款以外之其他情事足認服用酒類或其他相類之物，致不
    能安全駕駛。
三、服用毒品、麻醉藥品或其他相類之物，致不能安全駕駛。
因而致人於死者，處3年以上10年以下有期徒刑；致重傷者，處1
年以上7年以下有期徒刑。
曾犯本條或陸海空軍刑法第54條之罪，經有罪判決確定或經緩起
訴處分確定，於五年內再犯第1項之罪因而致人於死者，處無期
徒刑或5年以上有期徒刑；致重傷者，處3年以上10年以下有期徒
刑。